臺灣新竹地方法院刑事判決　　　　　　　 94年度訴字第321號
公　訴　人　臺灣臺中地方法院檢察署檢察官
被　　　告　甲○○　男　23歲.
上列被告因違反洗錢防制法等案件，經檢察官提起公訴（臺灣臺
中地方法院檢察署93年度偵字第13157、13278號）後, 由臺灣臺
中地方法院判決管轄錯誤並移送前來, 本院依簡式審判程序判決
如下：
    主  文
甲○○幫助意圖為自己不法之所有，以詐術使人將本人之物交付
，處有期徒刑肆月，如易科罰金，以佰元折算壹日。緩刑貳年
。
    事  實
一、甲○○見聯合報分類廣告中有刊登收購金融機構帳戶存簿、
    提款卡之訊息後，認有利可圖，雖預見其交付銀行存摺、提
    款卡予他人使用，可能幫助犯罪集團遂行不法所有意圖用以
    詐騙他人，又對於其提供銀行存摺、提款卡予他人使用雖無
    必引發他人萌生犯罪之確信，但縱若有人持以犯罪亦不違背
    其本意，仍基於幫助他人詐欺取財之犯意，於民國93年2月
    間某日，經由前開報紙分類廣告所刊登之聯絡方式與某真實
    姓名、年籍不詳之成年男子聯繫後，於同年月23日前往富邦
    商業銀行新竹分行，以其名義開立帳號000000000號帳戶，
    嗣於同年2月底某日，在新竹火車站以新臺幣（下同）1,000
    元之代價，將其所有上開銀行存摺及提款卡交付予前開年籍
    姓名不詳之成年男子所指派之另一名年籍姓名不詳之成年男
    子，而以此方式幫助他人詐欺取財。嗣因乙○○於93年3 月
    2日17時30分許，接獲詐欺集團成員以電話向乙○○佯稱其
    父親殷貴如可獲一筆退稅款項，乙○○信以為真，致陷於錯
    誤，而依對方之指示操作提款機，致其所有之新竹英明街郵
    局帳號000000-0帳戶，先後轉帳99,999元及12,150元合計
    112,149元至甲○○上開帳戶內，嗣乙○○未見退稅, 自己
    帳戶之金錢反轉至他人帳戶, 始知受騙，而報警循線查悉上
    情。
二、案經臺中市警察局第二分局、第五分局報請臺灣臺中地方法
    院檢察署偵查起訴後, 由臺灣臺中地方法院判決管轄錯誤移
    送本院審理。
    理  由
一、本件被告甲○○所犯幫助詐欺取財罪，尚非死刑、無期徒刑
    、最輕本刑為3年以上有期徒刑之罪，或高等法院管轄第一
    審之案件，被告於本院準備程序進行中，就被訴事實為有罪
    之陳述，經本院合議庭認合於新修正刑事訴訟法第273條之1
    第1項之規定，裁定進行簡式審判程序，合先敘明。
二、右揭事實，業據被告於警詢及本院審理時坦承不諱，核與被
    害人乙○○指述之情節相符，並有富邦商業銀行新竹分行93
    年6月16日富銀新第000124號函及所附被告開戶資料、客戶
    存提記錄單影本、被害人乙○○之局號帳號查詢客戶基本資
    料影本等件附卷足稽，是被告上開自白核與事實相符，堪以
    採信，本件事證明確，被告幫助詐欺取財犯行，洵堪認定，
    應予依法論科。
三、按幫助犯之成立，主觀上行為人須有幫助故意，客觀上須有
    幫助行為，意即需對於犯罪與正犯有共同之認識，而以幫助
    之意思，對於正犯資以助力，而未參與實施犯罪之行為者而
    言（參照最高法院75年度台上字第1509號、88年度台上字第
    1270號判決意旨）。查被告將其所有之銀行存摺及提款卡出
    售予某真實姓名年籍不詳之成年男子不法使用，顯係基於幫
    助他人詐欺財物之犯意，且所為提供銀行存摺及提款卡予他
    人之行為，亦屬刑法詐欺罪構成要件以外之行為，被告既以
    幫助他人犯罪之意思而參與犯罪構成要件以外之行為，是核
    被告所為，係犯刑法第339條第1項、第30條第1項前段之幫
    助詐欺取財罪。又被告係幫助他人犯罪，應依刑法第30條第
    2 項規定減輕其刑。爰審酌被告因貪圖私利，出售其銀行存
    摺及提款卡供詐欺犯取得所騙財物之工具，助長犯罪集團惡
    行，嚴重危害交易秩序與社會治安，增加被害人尋求救濟之
    困難，並使犯罪之追查趨於複雜，惟念其犯罪後尚能坦認犯
    行等一切情狀，量處如主文所示之刑，並諭知易科罰金之折
    算標準，以資懲儆。末查被告前未曾受任何有期徒刑以上刑
    之宣告，此有臺灣高等法院被告前案紀錄表一紙附卷可憑，
    其經此教訓，自應知所警惕，而無虞再犯，本院綜核各情認
    上開有期徒刑之宣告，已足策其自新，所宣告之刑，以暫不
    執行為適當，併依法諭知緩刑2年，用啟向上。至被告將其
    所有上開銀行存摺及提款卡交付他人，並未取回，復未扣案
    ，亦無證據足證該等物件尚存在而未滅失，為免日後執行困
    難，爰不予宣告沒收，附此敘明。
據上論斷，應依刑事訴訟法第273條之1第1項、第299條第1項前
段，刑法第339條第1項、第30條第1項前段、第2項、第41條第1
項、第74條第1款，罰金罰鍰提高標準條例第1條前段、第2條，
判決如主文。
本案經檢察官詹昭書到庭執行職務。
中　　華　　民　　國　　94　　年　　5 　　月　　19　　日
                  刑事第三庭    法　官　楊麗文
以上正本證明與原本無異。
如不服本判決，應於判決送達後10日內向本院提出上訴狀（應附
繕本），上訴於臺灣高等法院。
中　　華　　民　　國　　94　　年　　5 　　月　　19　　日
                                書記官　賴寶合
附錄本案論罪科刑所適用法條全文
刑法第339條第1項：
意圖為自己或第三人不法之所有，以詐術使人將本人或第三人之
物交付者，處五年以下有期徒刑、拘役或科或併科一千元以下罰
金。
